【裁判字號】    95,訴,2548
【裁判日期】    950929
【裁判案由】    毒品危害防制條例
【裁判全文】
臺灣板橋地方法院刑事判決              95年度訴字第2548號
公  訴  人  臺灣板橋地方法院檢察署檢察官
被      告  甲○○
上列被告因違反毒品危害防制條例案件，經檢察官提起公訴（95
年度毒偵字第4414號），本院以簡式審判程序審理，判決如下：
    主  文
甲○○施用第一級毒品，累犯，處有期徒刑壹年。扣案之第一級
毒品海洛因（合計淨重零點零肆公克）沒收銷燬之；空包裝參個
沒收之。
    事  實
一、甲○○前於民國87年間因施用毒品案件，經本院以87年度毒
    聲字第2193號裁定送觀察、勒戒後，認無繼續施用毒品之傾
    向，於87年10月19日執行完畢後釋放，並由臺灣板橋地方法
    院檢察署檢察官以87年度偵字第13680 號為不起訴處分確定
    。復於90年間因施用毒品案件，經本院以90年度毒聲字第24
    42號裁定送觀察、勒戒後，認有繼續施用毒品之傾向，再經
    本院以90年度毒聲字第3040號裁定令入戒治處所施以強制戒
    治，嗣因成效經評定為合格，認無繼續戒治之必要，經本院
    以91年度毒聲字第142 號裁定停止戒治，所餘期間付保護管
    束，於91年7 月19日未經撤銷，視為強制戒治期滿執行完畢
    ；上開施用毒品案件，並由檢察官提起公訴，經本院以90年
    度訴字第1442號判處有期徒刑8 月確定，已於92年3 月31日
    縮刑期滿執行完畢。又於93年間因施用毒品案件，經本院以
    93年度訴字第1595號判處有期徒刑10月確定，亦已於94年10
    月31日縮刑期滿執行完畢。詎仍不知悔改，於上開強制戒治
    執行完畢後5 年內，基於施用第一級毒品海洛因之犯意，於
    95年6 月20日9 時許，在其位於臺北縣三峽鎮○○街79巷4
    號住處，以將海洛因置入注射針筒加水稀釋施打手臂靜脈之
    方式，施用第一級毒品海洛因1 次。為警於95年6 月21日9
    時30分許，在臺北縣三峽鎮○○路6 號前查獲，並扣得第一
    級毒品海洛因3 包（合計淨重0.04公克，空包裝袋總重0.75
    公克），經警採集甲○○之尿液送驗結果，發現呈鴉片類之
    陽性反應，始查悉上情。
二、案經臺北縣政府警察局三峽分局報請臺灣板橋地方法院檢察
    署檢察官偵查起訴。本院於準備程序進行中，被告就被訴事
    實為有罪之陳述，經告知簡式審判程序之旨，並聽取當事人
    之意見後，本院合議庭裁定由受命法官獨任進行簡式審判程
    序。
    理  由
一、上揭事實，業據被告甲○○迭於警詢、偵訊及本院審理時坦
    承不諱，並有查獲之白粉3 包扣案可資佐證，而該3 包白粉
    ，經送法務部調查局鑑定結果，為第一級毒品海洛因無訛，
    合計淨重0.04公克，空包裝總重0.75公克，有該局95年7 月
    11日調科壹字第060012117 號鑑定通知書1 件存卷可憑（見
    偵卷25頁）。又被告為警查獲後，經採集其尿液送驗，呈鴉
    片類之陽性反應，有臺灣檢驗科技股份有限公司95年7 月17
    日濫用藥物尿液檢驗報告1 件附卷足稽（見偵卷第29頁），
    按海洛因經注射或吸入人體後，約80 %於24小時內自尿中排
    出，一般而言，尿液中能否驗出嗎啡陽性反應與其投與量、
    投與途徑、採尿時間、個人體質及檢測方法之靈敏度有關，
    國外曾有文獻報導注射6 毫克之海洛因鹽酸鹽，其代謝物嗎
    啡之平均可檢出時限約為26小時等情，前經行政院衛生署藥
    物食品檢驗局以81年9 月8 日（81）藥檢壹字第8114885 號
    函述明確，為本院承辦毒品案件職務上所已知。被告上開採
    尿送驗結果，既檢出嗎啡之代謝物，而經判定呈鴉片類之陽
    性反應，並有上開扣案物佐證，足以擔保被告之自白確與事
    實相符，而值採信。此外，被告曾於90年間因施用毒品案件
    ，經本院以90年度毒聲字第2442號裁定送觀察、勒戒後，認
    有繼續施用毒品之傾向，再經本院以90年度毒聲字第3040號
    裁定令入戒治處所施以強制戒治，嗣因成效經評定為合格，
    認無繼續戒治之必要，經本院以91年度毒聲字第142 號裁定
    停止戒治，所餘期間付保護管束，於91年7 月19日未經撤銷
    ，視為強制戒治期滿執行完畢等情，亦有刑案資料查註紀錄
    表、全國施用毒品案件紀錄表、臺灣高等法院被告前案紀錄
    表各1 件存卷可按。綜上所述，本案事證明確，被告犯行堪
    予認定，應依法論科。
二、按海洛因係屬毒品危害防制條例第2 條第2 項第1 款所定之
    第一級毒品，是核被告所為，係犯毒品危害防制條例第10條
    第1 項之施用第一級毒品罪。其持有第一級毒品海洛因之低
    度行為，為施用之高度行為所吸收，不另論罪。又被告曾於
    90年間因施用毒品案件，經本院以90年度訴字第1442號判處
    有期徒刑8 月確定，已於92年3 月31日縮刑期滿執行完畢；
    復於93年間因施用毒品案件，經本院以93年度訴字第1595號
    判處有期徒刑10月確定，亦已於94年10月31日縮刑期滿執行
    完畢等情，有臺灣高等法院被告前案紀錄表附卷可稽，其於
    有期徒刑執行完畢後，5 年以內，故意再犯本件有期徒刑以
    上之罪，不論依修正前、後刑法之規定，均構成累犯，新法
    之規定非有利於被告，依刑法第2 條第1 項前段，應適用被
    告行為時之修正前刑法第47條規定，加重其刑。爰審酌被告
    前因施用毒品，曾獲不起訴處分之寬典，並經論罪科刑並已
    執行完畢，仍不能戒除毒癮，再次漠視法令而犯本罪，顯見
    其自制力甚為薄弱，惟其施用毒品所生危害，實以自戕身心
    健康為主，對於他人生命、身體、財產等法益，尚無明顯而
    重大之實害，兼衡其犯罪之動機、目的、手段及犯罪後之態
    度等一切情狀，量處如主文所示之刑，以示懲儆。扣案之海
    洛因3 包，已於送請法務部調查局為鑑定時析離，其中毒品
    合計淨重0.44公克，空包裝總重0.75公克，而毒品合計淨重
    0.44公克部分，為本案查獲之第一級毒品，不問屬於犯人與
    否，應依毒品危害防制條例第18條第1 項前段規定沒收銷燬
    之；至於空包裝3 個，為被告所有，供其施用第一級毒品所
    用之物，此據被告供承在卷，爰一體適用修正前刑法第38條
    第1 項第2 款規定諭知沒收之。
據上論斷，應依刑事訴訟法第273 條之1 第1 項、第299 條第1
項前段，毒品危害防制條例第10條第1 項、第18條第1 項前段，
刑法第11條前段、第2 條第1 項前段，修正前刑法第47條、第38
條第1 項第2 款，判決如主文。
本案經檢察官沈志成到庭執行職務。
中    華    民    國    95    年    9     月    29    日
                  刑事第十五庭  法  官  朱嘉川
以上正本證明與原本無異。
如不服本判決，應於判決送達後10日內，向本院提出上訴狀。
                                書記官  陳靜怡
中    華    民    國    95    年    10    月    4     日
附錄本案論罪科刑法條全文：
毒品危害防制條例第10條：
施用第一級毒品者，處6 月以上5 年以下有期徒刑。
施用第二級毒品者，處3 年以下有期徒刑。


司法院資訊處製作；財團法人民間司法改革基金會備份。
